臺灣臺中地方法院刑事判決　　　　　　　　　　　　九十三年度訴字第二五四號
　　公　訴　人　台灣台中地方法院檢察署檢察官
　　被　　　告　丁○○
右列被告因偽造文書等案件，經檢察官提起公訴（九十三年度偵字第八八八三號），
本院合議庭裁定由受命法官獨任進行簡式審判程序，判決如左：
    主  文
丁○○共同連續行使偽造私文書，足以生損害於公眾及他人，累犯，處有期徒刑伍月
，如易科罰金，以參佰元折算壹日。
東信電訊股份有限公司民國九十一年十月三十日行動電話服務申請書、經銷折價券合
約書（申請名義人乙○○）上偽造之「乙○○」署名各壹枚、民國九十一年十一月九
日行動電話服務申請書、經銷折價券合約書（申請名義人甲○○）上偽造之「甲○○
」署名各壹枚、偽造「乙○○」名義之國民身分證、全民健康保險卡各壹張、偽造「
甲○○」名義之國民身分證、全民健康保險卡各壹張，均沒收。
    犯罪事實
一、丁○○曾因竊盜案件，經台灣高等法院台中分院判處有期徒刑一年六月，於民國
    八十七年四月十九日假釋期滿執行完畢。仍不知悔改，復與簡姓成年男子（年籍
    不詳）基於概括之犯意聯絡，先於九十一年九月上旬某日，在台中市○○路與大
    雅路口附近某辦公室內，交付自己照片三張給簡姓成年男子，由簡姓成年男子偽
    造貼有丁○○照片，且蓋有偽造內政部公印文之「乙○○」、「甲○○」名義之
    國民身分證各一張，連同另偽造「乙○○」、「甲○○」名義之全民健康保險卡
    各一張交予丁○○，並由該簡姓成年男子開車搭載丁○○，連續於九十一年十月
    三十日上午十一時許及九十一年十一月九日上午十一時許，至台中市○區○○路
    十八號奇鴻通訊有限公司及台中市○區○○路二四九號均合通信行，分別持偽造
    「乙○○」、「甲○○」名義之國民身分證及全民健康保險卡，偽簽「乙○○」
    、「甲○○」之署名各二枚，在東信電信股份有限公司九十一年十月三十日行動
    電話服務申請書、經銷折價券合約書及九十一年十一月九日行動電話服務申請書
    、經銷折價合約書，而偽造上開行動電話申請書二份及經銷折價券合約書二份，
    向東信電訊股份有限公司申請0000000000、0000000000號
    行動電話門號使用，並以優惠價格購得諾基亞牌八三一０型手機二支，使東信電
    訊股份有限公司陷於錯誤，先後將諾基亞牌八三一０型手機二支及000000
    0000、0000000000號行動電話門號之ＳＩＭ卡交付丁○○，且提
    供通話服務，足以生損害於乙○○、甲○○、東信電訊股份有限公司及戶政機關
    對於戶籍管理之正確性。丁○○取得0000000000、00000000
    00號行動電話門號ＳＩＭ卡及手機二支後，即將手機二支及00000000
    00號行動電話ＳＩＭ卡交予簡姓成年男子，簡姓成年男子則交付新台幣（下同
    ）五千元予丁○○作為代價。丁○○並自九十一年十一月四日起至九十一年十一
    月十四日止，連續利用取得之0000000000號行動電話門號ＳＩＭ卡，
    插入其不知情之前妻洪妤婷所有諾基亞牌八二五０型之手機通話，該簡姓成年男
    子亦自九十一年十一月十四日起至九十一年十一月十八日止，連續利用丁○○交
    付之0000000000號行動電話門號ＳＩＭ卡通話，合計向東訊電信股份
    有限公司詐得手機優惠差額及通話之不法利益達一萬四千九百八十四元。
二、案經內政部警政署電信警察隊第二中隊報請台灣台中地方法院檢察署檢察官偵查
    起訴。
    理  由
一、本件被告丁○○所犯係死刑、無期徒刑、最輕本刑為三年以上有期徒刑以外之罪
    ，其於準備程序中就被訴事實為有罪之陳述，經告知簡式審判程序之旨，並聽取
    公訴人及被告之意見後，本院合議庭認為適宜而裁定由受命法官獨任進行簡式審
    判程序，先予敘明。
二、右揭犯罪事實，業據被告丁○○坦承不諱，並經被害人乙○○、甲○○及證人丙○○（東信電訊股份有限公司管理師）、謝淑珍（前奇鴻通訊有限公司職員）、
    洪曉梅（前均合通信行職員）、洪妤婷（被告前妻）、范瓊文（被告女友）於警
    訊時指述無訛，復有乙○○名義之東信電訊股份有限公司九十一年十月三十日行
    動電話服務申請書、經銷折價券合約書影本各一份、甲○○名義之東信電訊股份
    有限公司九十一年十一月九日行動電話服務申請書、經銷折價券合約書影本各一
    份、偽造之乙○○、甲○○名義之國民身分證、全民健康保險卡影本各二張、東
    信電訊股份有限公司0000000000、0000000000號行動電話
    門號通話明細單各一份附卷可稽，事證明確，被告犯行已堪認定。
三、核被告所為，係犯刑法第二百十八條第一項之偽造公印文罪及同法第二百十六條
    、第二百十二條之行使偽造特種文書罪、第二百十六條、第二百十條之行使偽造
    私文書罪、第三百三十九條第二項、第一項之詐欺得利罪。被告與簡姓成年男子
    有犯罪聯絡及行為分擔，為共同正犯。又被告偽造「乙○○」、「甲○○」署名
    ，係偽造私文書之階段行為，而偽造特種文書及偽造私文書之低度行為，復為行
    使之高度行為所吸收，均不另論罪。又被告曾因竊盜案件，經台灣高等法院台中
    分院判處有期徒刑一年六月，於八十七年四月十九日假釋期滿執行完畢，有台灣
    台中地方法院檢察署刑案資料查註紀錄表及台灣高等法院被告全國前案紀錄表足
    憑，五年以內再犯有期徒刑以上之罪，為累犯，應依法加重其刑。再被告先後多
    次行使偽造特種文書、行使偽造私文書及詐欺得利犯行，時間緊接，犯罪構成要
    件各相同，顯係基於概括犯意反覆為之，皆為連續犯，應分別論以一罪，依法遞
    加其刑。而所犯偽造公印文罪、行使偽造特種文書罪、行使偽造私文書罪及詐欺
    得利罪間，有方法結果之牽連關係，應從一重之行使偽造私文書罪處斷。爰審酌
    被告已有竊盜前科，仍不知悔改，又冒用乙○○、甲○○之名義，以偽造之國民
    身分證、全民健康保險卡向東信電訊股份有限公司申請行動電話門號使用，非無
    惡性，事後坦承上情，態度尚佳，及其犯罪動機、目的、手段、所生損害等一切
    情狀，處以如主文所示之刑，並諭知易科罰金之折算標準。東信電訊股份有限公
    司九十一年十月三十日行動電話服務申請書、經銷折價券合約書（申請名義人乙○○）上偽造之「乙○○」署名各一枚、九十一年十一月九日行動電話服務申請
    書、經銷折價券合約書（申請名義人甲○○）上偽造之「甲○○」署名各一枚，
    均應依刑法第二百十九條規定宣告沒收；另偽造「乙○○」名義之國民身分證、
    全民健康保險卡各一張、偽造「甲○○」名義之國民身分證、全民健康保險卡各
    一張雖未扣案，惟被告供稱偽造之國民身分證、全民健康保險卡於申請行動電話
    門號後，即由簡姓成年男子收回等語，並無證據足證現已不存在，且係被告及共
    犯簡姓成年男子所有，供犯罪所用之物，應依刑法第三十八條第一項第二款宣告
    沒收。又偽造「乙○○」、「甲○○」名義之國民身分證既已宣告沒收，身分證
    上偽造之內政部公印文自無庸再予諭知沒收。
據上論斷，應依刑事訴訟法第二百七十三條之一第一項、第二百九十九條第一項前段
，刑法第二十八條、第五十六條、第二百十六條、第二百十條、第二百十二條、第二
百十八條第一項、第三百三十九條第二項、第一項、第五十五條、第四十七條、第四
十一條第一項前段、第二百十九條、第三十八條第一項第二款，罰金罰鍰提高標準條
例第一條前段，第二條，判決如主文。
中      華      民      國      九十三      年    十二    月    十三    日
                                          法  官    鍾  堯  航
右正本證明與原本無異。
如不服本判決，應於送達後十日內向本院提出上訴狀（須附繕本），上訴於台灣高等
法院台中分院。
                                          書記官
中      華      民      國      九十三      年    十二    月    十三    日
附錄本案論罪科刑法條全文
刑法第二百十六條：
行使第二百十條至第二百十五條之文書者，依偽造、變造文書或登載不實事項或使登
載不實事項之規定處斷。
刑法第二百十條：
偽造、變造私文書，足以生損害於公眾或他人者，處五年以下有期徒刑。
刑法第二百十二條：
偽造、變造護造、旅券、免許證、特許證及關於品行、能力、服務或其他相類之證書
、介紹書，足以生損害於公眾或他人者，處一年以下有期徒刑、拘役或三百元以下罰
金。
刑法第二百十八條第一項：
偽造公印或公印文者，處五年以下有期徒刑。
刑法第三百三十九條：
意圖為自己或第三人不法之所有，以詐術使人將本人或第三人之物交付者，處五年以
下有期徒刑、拘役或科或併科一千元以下罰金。
以前項方法得財產上不法之利益或使第三人得之者，亦同。
前二項之未遂犯，罰之。
